【裁判字號】    89,親,84
【裁判日期】    900119
【裁判案由】    否認子女
【裁判全文】
臺灣士林地方法院民事判決  八十九年度親字第八四號
    原      告    甲○○
    訴訟代理人    李璧合律師
    被      告    乙○○      住台北市○○區○○街三三九巷一弄八號
    兼法定代理人  丙○○      住台北縣汐止市○○路○段一九六之八號六樓
右當事人間否認子女事件，本院判決如左：
    主      文
確認被告乙○○非原告與被告丙○○之婚生女。
訴訟費用由被告負擔。
    事      實
甲、原告方面：
  一、聲明：如主文所示。
  二、陳述：原告與被告丙○○於七十六年間結婚，原告旋於七十八年間至澎湖服役
      ，未與被告同住，被告亦撤回桃園娘家居住。二人因年少結婚，未有良好溝通
      ，原告退伍後，二人漸行漸遠，嗣於八十一年七月七日協議離婚。於婚姻關係
      存續中，被告丙○○於七十九年十月六日生下一女即被告乙○○，惟原告與被
      告丙○○於七十八年前即行分居，迄今未曾再同居，是被告乙○○非自原告受
      胎所生，實是與訴外人張進添所生，且原告於八十九年六、七月間始悉被告丙
      ○○生育被告乙○○之事，為此依法訴請判決如聲明。
  三、證據：提出出生證明書一份、戶籍謄本二份、長庚醫院親子鑑定報告書一份為
      證。
乙、被告方面：
  一、聲明：同意原告之請求。
  二、陳述：被告乙○○確非原告與被告丙○○所生之女。
丙、本院依職權訊問證人張進添。
     理      由
一、本件原告主張其與被告反訴原告丙○○本係夫妻，嗣後協議離婚，惟婚姻關係存
    續中，丙○○生有一女即被告乙○○之事實，業據其提出戶籍謄本、出生證明書
    等件為憑，自堪信為真實。又原告主張其與被告丙○○於七十八年前即行分居，
    迄今未曾再同居，被告乙○○應非自原告受胎所生乙節，經長庚醫院鑑定被告乙
    ○○與訴外人張進添間血緣關係之結果，認為：「張進添與乙○○之父子關係確
    定率為99.9750%，因此『張進添是乙○○親生父親』這一個假設，由此次測試已
    實務上可以證實。」有該親子鑑定報告書可稽，且證人張進添亦證稱於七十七年
    間即與被告丙○○在一起，被告乙○○是其二人所生等語，是原告此部份之主張
    ，亦屬真實。
二、按民法第一千零六十三條第一項推定之婚生子女，如夫妻之一方能證明妻非自夫
    受胎者，得於知悉子女出生之日起，一年內提起否認之訴，同條第二項定有明文
    。查被告丙○○受胎生下被告乙○○，既係在其與原告婚姻關係存續中，則依法
    自應推定被告乙○○為原告與被告丙○○之婚生女，然原告受胎懷有被告乙○○
    時，並未與原告同居即非自原告受胎，準此，原告於知悉被告乙○○出生之日起
    一年內提起本件訴訟，於法洵屬有據，應予准許。
四、據上論結，本件原告之訴為有理由，依民事訴訟法第八十五條第一項前段、第七
    十八條判決如主文。
中      華      民      國    九十      年      一      月    十九      日
                                        臺灣士林地方法院民事第一庭
~B法      官  陳介源
右為正本係照原本作成。
如對本判決上訴須於判決送達後廿日內向本院提出上訴狀。
中      華      民      國    九十      年      一      月    廿九      日
~B法院書記官  楊樠株


司法院資訊處製作；財團法人民間司法改革基金會備份。
